臺灣彰化地方法院彰化簡易庭民事小額判決  
110年度彰小字第164號
原      告  林芷筠  
被      告  籃翊瑄  
上列當事人間損害賠償事件，原告提起刑事附帶民事訴訟，經本
院刑事庭裁定移送（109年度附民字第216號），本院於民國110
年4月7日言詞辯論終結，判決如下：
    主    文
被告應給付原告新臺幣51,000元，及自民國109年11月12日起至
清償日止按年息5％計算之利息。
原告其餘之訴駁回。
本判決原告勝訴部分得假執行。
    理由要領
一、民事訴訟法第436條之8第1項規定「關於請求給付金錢或其
    他代替物或有價證券之訴訟，其標的金額或價額在新台幣十
     萬元以下者，適用本章所定之小額程序」，第436條之18第
    1 項規定「判決書得僅記載主文，就當事人有爭執事項，於
    必 要時得加記理由要領」；民法第184條第1項前段規定「
    因故意或過失，不法侵害他人之權利者，負損害賠償責任」
    ，第185條規定「數人共同不法侵害他人之權利者，連帶負
    損害賠償責任。不能知其中孰為加害人者亦同。造意人及幫
    助人，視為共同行為人」，第195條規定「不法侵害他人之
    身體、健康、名譽、自由、信用、隱私、貞操，或不法侵害
    其他人格法益而情節重大者，被害人雖非財產上之損害，亦
    得請求賠償相當之金額。其名譽被侵害者，並得請求回復名
    譽之適當處分。前項請求權，不得讓與或繼承。但以金額賠
    償之請求權已依契約承諾，或已起訴者，不在此限。前二項
    規定，於不法侵害他人基於父、母、子、女或配偶關係之身
    分法益而情節重大者，準用之」。
二、本院依兩造之主張及舉證，判斷如下：
  ㈠被告幫助詐欺集團，向原告詐欺取得新臺幣（下同）51,000
    元，係故意共同不法侵害原告之權利。原告依侵權行為法律
    關係，請求被告給付51,000元，及自起訴狀繕本送達翌日即
    民國109年11月12日起至清償日止按年息5％計算之利息，合
    於民法第184條第1項前段、第185條規定，為有理由，應予
    准許。
  ㈡原告係因被告之行為致財產權受害，不符民法第195條關於非
    財產上之損害賠償要件，又其往返偵審機關支出之交通費，
    為訴訟上之成本，與被告之侵權行為間並無因果關係。原告
    依侵權行為法律關係，請求被告給付18,000元並加計法定遲
    延利息，為無理由，應予駁回。
中　　華　　民　　國　　110 　年　　4 　　月　　21　　日
                  彰化簡易庭  法  官  廖政勝
以上正本係照原本作成。
如不服本判決，應於判決送達後20日內，以其違背法令為理由（
表明判決所違背之法令及其具體內容，與依訴訟資料可認為判決
有違背法令之具體事實），向本院提出上訴狀，並按應送達於他
造之人數提出繕本或影本，及繳納第二審裁判費。
中　　華　　民　　國　　110 　年　　4 　　月　　21　　日
                              書記官  彭品嘉